臺灣基隆地方法院刑事判決　　　　　　　 96年度易字第664號
公　訴　人　臺灣基隆地方法院檢察署檢察官
被　　　告　甲○○
　　　　　　丙○○
上列被告因竊盜案件，經檢察官提起公訴（96年度偵字第4591號
），本院判決如下：
    主  文
甲○○共同竊盜，累犯，處有期徒刑月，如易科罰金以新臺幣
壹仟元折算壹日。
丙○○共同竊盜，處有期徒刑肆月，如易科罰金以新臺幣壹仟元
折算壹日。
    事  實
一、前案紀錄：
    甲○○前因違反臺灣地區與大陸地區人民關係條例案件，經
    臺灣高等法院臺中高分院於民國89年9 月3 日，以87年度上
    訴字第2097號判決有期徒刑一年確定，嗣則因中華民國九十
    六年罪犯減刑條例公布施行，而由臺灣高等法院臺中高分院
    於96年7 月16日，以96年度聲減字第740 號裁定減為有期徒
    刑六月確定，並甫因執行完畢而於96年7 月16日經釋放出監
    。
二、本案事實：
    緣甲○○、丙○○2 人素有交情，並因或甫執畢出監（甲○○），或囿於景氣低彌（丙○○），而同陷困窘之經濟境況
    。適丙○○自不詳管道獲悉乙○○所有之鐵材、鐵網、鐵塊
    、高床架、怪手重機械等物，暫經擱置在「基隆市信義區深
    澳坑109 巷24號」之養豬場內，復見養豬場刻因停業致無人
    在內看守，乃認有機可趁，遂先以新臺幣（下同）800 元之
    代價，逕向基隆市○○路之亞洲汽車公司承租9K-3069 號自
    小貨車1 輛，繼而允以現金1,500 元之報酬，充做僱請人力
    到場搬抬之對價，藉此邀同友人甲○○到場施以臂助；而甲○○則明知「丙○○所允之薪資條件與其所指之勞務內容」
    顯非相當，即其雖無「丙○○必係無權處分」之確信，仍應
    具備「丙○○可能未得物主同意而無權處分」之預見，猶為
    圖一己之私，而不違背其本意（即縱使丙○○果係無權處分
    ，亦不違反甲○○之本意），進而與丙○○就此達成共識。
    丙○○、甲○○合意既成，乃基於共同為自己不法所有之意
    圖暨竊盜他人財物之犯意聯絡，先於96年8 月28日上午10時
    ，共同駕駛前開9K-3069 號自小貨車前往「基隆市信義區深
    澳坑109 巷24號」之養豬場內，利用現場無人看守之機會，
    共同將乙○○所有之鐵材1 批（總重1,120 公斤）搬抬至前
    開自小貨車之上，以此方式共同竊盜得手，再將上開鐵材載
    往基隆市○○○路35之3 號「隆鐵實業有限公司」，以9,90
    0 元之代價變現花用；繼而於同日中午12時，共同駕駛前開
    9K-3069 號自小貨車折返上址，以相同方式而接續竊盜乙○○所有之鐵網、鐵塊若干及高床架、怪手重機械各1 組得手
    。乃彼2 人猶未循前例將上開鐵網、鐵塊、高床架、怪手重
    機械載往「隆鐵實業有限公司」換價變現，旋為警於同日下
    午2 時30分，在基隆市○○區○○路17號前盤查查獲。
三、案經基隆市警察局第二分局移送臺灣基隆地方法院檢察署檢
    察官偵查起訴。
    理  由
一、法院組織
    查刑事訴訟法第二百八十四條之一：「除簡式審判程序、簡
    易程序及第三百七十六條第一款、第二款所列之罪之案件外
    ，第一審應行合議審判。」業於本案繫屬（96年10月23日）
    以前經公布施行。兼以本案起訴罪名，核與刑事訴訟法第三
    百七十六條第一款、第二款之規定相符，是其當有首開規定
    之適用，即其法院組織應為獨任審判無誤。
二、事實認定
    訊之被告甲○○、丙○○概不否認彼等確曾分別參與、實施
    如本判決事實欄二所載之客觀行為，惟均矢口否認彼等所為
    業已該當竊盜罪名，一致辯稱：彼等主觀上俱無為自己不法
    所有之意圖或竊盜他人財物之犯意云云。然查：前揭事實，
    業據證人乙○○於警詢暨檢察官偵查中、證人陳文香（「隆
    鐵實業有限公司」之會計）、李明宗於警詢中指證歷歷，且
    有贓物認領保管單1 件、地磅記錄單2 紙、犯罪現場及贓物
    照片4 張在卷可佐；尤以被告甲○○、丙○○應訊之所陳，
    非特矛盾歷歷，亦與常情事理乖違，而俱無足採。從而，因
    認本案事證明確，被告甲○○、丙○○如本判決事實欄二所
    載之竊盜犯行，應堪認定。
三、論罪科刑
  (一)核被告甲○○、丙○○如本判決事實欄二之所為，均係犯刑
    法第三百二十條第一項之普通竊盜既遂罪。
  (二)被告甲○○、丙○○就本判決事實欄二所載之竊盜犯行，皆
    有犯意聯絡及行為分擔，均為共同正犯。
  (三)被告甲○○、丙○○藉如本判決事實欄二所載分批載運之方
    式，以數個舉動而接續施行彼等共同竊盜之犯行，應論以接
    續犯之單純一罪。
  (四)被告甲○○曾有如前所述之犯罪科刑及刑之執行情形，此有
    臺灣高等法院被告前案紀錄表在卷可稽，其於有期徒刑執行
    完畢後，五年以內，故意再犯本起最重本刑有期徒刑以上之
    罪，為累犯，應依刑法第四十七條第一項規定加重其刑。
  (五)本院審酌被告甲○○、丙○○均值壯年，猶不思以正當勞力
    換取財物，妄想以竊盜手段不勞而獲，觀念殊不足取；兼衡
    量被告甲○○甫執畢出監、被告丙○○則囿於景氣低彌致罹
    困窘之犯罪動機、被告甲○○、丙○○所為之於被害人乙○○法益侵害之情節、程度，佐以被告甲○○、丙○○飾詞圖
    卸、不知改悔之犯後態度暨被告甲○○、丙○○於本案分工
    情節實有主、從角色區別等一切情狀，分別量處如主文所示
    之刑，併均諭知易科罰金之折算標準。
  (六)末以，犯罪在96年4 月24日以前，且所犯復非「中華民國九
    十六年罪犯減刑條例第三條第一項所列各罪且經宣告死刑、
    無期徒刑或逾有期徒刑一年六月之刑」者，方得適用中華民
    國九十六年罪犯減刑條例第二條第一項第三款減其刑期或金
    額二分之一。茲被告甲○○、丙○○之犯罪時間，既係96年
    8 月28日（詳如前述），則其當與旨揭減刑要件不符，而無
    從邀此減刑之寬典。從而，本案自不在應適用中華民國九十
    六年罪犯減刑條例第七條、第二條第一項第三款而併予減刑
    之列。併此指明。
據上論斷，應依刑事訴訟法第二百八十四條之一、第二百九十九
條第一項前段，刑法第二十八條、第三百二十條第一項、第四十
七條第一項、第四十一條第一項前段，刑法施行法第一條之一，
判決如主文。
本案經檢察官丁○○到庭執行職務。
中　　華　　民　　國　　96　　年　　11　　月　　21　　日
                  刑事第四庭法　官　王慧惠
以上正本證明與原本無異。
如不服本判決應於收受本判決後10日內向本院提出上訴書狀，其
未敘述上訴理由者，並得於提起上訴後10日內向本院補提理由書
狀（均須按他造當事人之人數附繕本）「切勿逕送上級法院」。
中　　華　　民　　國　　96　　年　　11　　月　　21　　日
                            書記官  王一芳
附錄論罪法條：
刑法第320條第1項
意圖為自己或第三人不法之所有，而竊取他人之動產者，為竊盜
罪，處 5 年以下有期徒刑、拘役或 5 百元以下罰金。
